【裁判字號】    97,交聲,787
【裁判日期】    971009
【裁判案由】    違反道路交通管理處罰條例聲明異議
【裁判全文】
臺灣士林地方法院交通事件裁定         97年度交聲字第787號
原處分機關  臺北市交通事件裁決所
異  議  人
即受處分人  乙○○
上列受處分人因違反道路交通管理處罰條例案件，對於臺北市交
通事件裁決所於97年5 月26日所為之處分（原處分：北市裁四字
第裁22-AEW756568號）聲明異議，本院裁定如下：
    主  文
異議駁回。
    理  由
一、按汽車駕駛人行經有燈光號誌管制之交岔路口闖紅燈者，處
    新臺幣（下同）1800元以上5400元以下罰鍰，道路交通管理
    處罰條例第53條第1 項定有明文；又汽車駕駛人有上開條例
    第53條情形者，除依原條款處罰鍰外，並記違規點數3 點，
    同條例第63條第1 項第3 款亦定有明文；再查，受處分人拒
    絕於舉發違反道路交通管理事件通知單上簽章者，仍應將通
    知聯交付該駕駛人或行為人收受，並記明其事由及交付時間
    ；拒絕收受者，應告知其應到案時間及處所，並記明事由與
    告知事項，視為已收受，違反道路交通管理事件統一裁罰基
    準及處理細則第11條第1 款後段定有明文。
二、原處分意旨略以：異議人即受處分人乙○○駕駛車號BEB-55
    8 號重型機車，於民國97年3 月6 日晚間19時58分許，行經
    臺北市○○區○○路三段由南向北方向，因違規紅燈迴轉至
    康寧路三段190 巷前，遭執勤員警以違反道路交通管理處罰
    條例第53條第1 項之規定製單舉發，處罰鍰4500元並記違規
    點數3 點等語。
三、聲明異議意旨略以：異議人於前揭時間行經該處時，該路口
    中間有警察指揮交通，其由南向北行駛至該路口，已停等紅
    燈一段時間，由車輛通行完，再加上行人通行約25秒後，其
    始騎車迴轉到對面路邊停車，此時舉發員警自後方騎車上前
    告知其闖紅燈等情，其向舉發員警表示其乃等候紅燈轉換後
    才騎車離開，並無舉發員警所稱闖紅燈之事由並當場拒絕簽
    收舉發通知單，但舉發員警並未當場告知伊應到案之時間及
    處所，僅告知會另寄罰單，造成其錯失申訴機會或造成罰鍰
    增加之損失等語。
四、經查：異議人於前揭時、地，行經有燈光號誌管制之交叉路
    口闖紅燈之違規事實，業據證人即舉發員警甲○○到庭證稱
    ：舉發當天其與異議人均在等待紅綠燈，其在異議人車輛的
    後方，當時有義交在路口中間指揮，當義交舉起指揮棒、吹
    長哨音時，異議人隨即迴轉，但當時燈號尚未轉換，異議人
    迴轉時仍是紅燈；又雖異議人於其攔停後聲稱：是義交指揮
    他走的，但義交舉起指揮棒、吹長哨音的意思是「預知駕駛
    人燈號即將轉換」，並非指示駕駛人可以開始行走等語。至
    異議人辯稱舉發員警告知其會另寄舉發通知單等語。惟證人
    甲○○亦證稱：異議人並未當場簽收舉發通知單，其有告知
    異議人應到案之時間、處所，但並未告知會另行寄發，警察
    機關不會另外寄發通知單，會直接送裁決所等語，此亦有臺
    北市政府警察局北市警交字第AEW-756568號舉發違反道路交
    通管理事件通知單1 紙、臺北市政府警察局內湖分局員警工
    作紀錄簿影本2 紙在卷可參。證人甲○○與異議人素不相識
    ，亦無仇怨，係依法執行勤務之公務員，復到庭具結為以上
    之證述，衡情殊無設詞誣陷異議人，而身觸偽證重罪之理，
    且其所證本件舉發經過事實，具體明確，顯非一般憑空捏造
    證詞可擬。從而，異議人確有前揭違規事實，堪予認定，其
    前揭所辯，自不足採。
五、綜上所述，異議人確有於前揭時、地行經有燈光號誌管制交
    叉路口闖越紅燈之違規行為，從而，原處分機關依道路交通
    管理處罰條例第53條第1 項及同條例第63條第1 項第3 款之
    規定，裁處異議人5400元罰緩並記違規點數3 點，核無違誤
    ，本件異議人之異議為無理由，應予駁回。
據上論斷，應依道路交通案件處理辦法第19條裁定如主文。
中    華    民    國    97    年    10    月    9     日
                        交通法庭法  官  劉秉鑫
以上正本證明與原本無異
如不服本裁定應於送達後5日內向本院提出抗告狀
                                書記官  張茹茵
中    華    民    國    97    年    10    月    9     日


司法院資訊處製作；財團法人民間司法改革基金會備份。
